【裁判字號】    92,訴,596
【裁判日期】    921231
【裁判案由】    違反毒品危害防制條例
【裁判全文】
台灣雲林地方法院刑事判決                          九十二年度訴字第五九六號
    公  訴  人  臺灣雲林地方法院檢察署檢察官
    被      告  甲○○
右列被告因違反毒品危害防制條例案件，經檢察官提起公訴（九十二年毒偵字第六二
０號），本院聽取當事人之意見後，裁定進行簡式審判程序，茲判決如左：
    主  文
甲○○連續施用第一級毒品，處有期徒刑壹年肆月。扣案之第一級毒品海洛因貳包（
驗後淨重合計壹點參壹公克）沒收銷燬之；注射針筒參支、分裝袋伍個、分裝鏟貳支
沒收。
    事  實
一、甲○○前因施用毒品案件，經本院以八十七年毒聲字第六六五號裁定令入戒治處
    所施以強制戒治後，由本院以八十八年毒聲字第五一八號裁定停止戒治交付保護
    管束期滿，由臺灣雲林地方法院檢察署檢察官於民國八十九年一月七日，以八十
    九年度戒偵字第七號不起訴處分確定；復因施用第一、二級毒品案件，本院以八
    十九年毒聲字第九一三號裁定令入戒治處所施以強制戒治，並由臺灣雲林地方法
    院檢察署檢察官提起公訴，嗣於九十年二月二十一日，經本院以九十年度訴緝字
    第二號分別判處有期徒刑一年二月及八月，應執行有期徒刑一年八月確定；嗣再
    因施用第一、二級毒品案件，由檢察官提起公訴，而於九十一年二月二十七日，
    經本院以九十年度訴字第四七六號分別判處有期徒刑一年四月及十月，應執行有
    期徒刑二年確定。詎其仍基於施用第一級毒品海洛因之概括犯意，自九十一年十
    一月間某日起至九十二年六月十七下午二、三時止，在雲林縣斗南鎮○道路旁其
    所駕駛之車內，以將第一級毒品海洛因摻水置於針筒內注射手臂肌肉或血管之方
    式，一天二次連續施用第一級毒品海洛因。嗣為警於九十二年六月十七日十六時
    三十分許，在雲林縣虎尾鎮延平里中湳一之二號Ｂ一室查獲，並扣得第一級毒品
    海洛因二包（驗後淨重合計一．三一公克）及其所有供施用毒品之注射針筒三支
    、分裝袋五個、分裝鏟二支。
二、案經雲林縣警察局移送台灣雲林地方法院檢察署檢察官偵查起訴。
    理  由
一、本件被告所犯係死刑、無期徒刑、最輕本刑為三年以上有期徒刑以外之罪，其於
    準備程序中就被訴事實為有罪之陳述，經法官告知簡式審判程序之旨，並聽取公
    訴人、被告之意見後，本院認為適宜由受命法官獨任進行簡式審判程序，合先敘
    明。
二、右揭犯罪事實，迭據被告於警訊、偵訊及本院審理中坦承不諱，另被告為警查獲
    後經採集尿液送驗結果，確實呈現嗎啡陽性反應，此有雲林縣警察局刑警隊查獲
    煙毒、麻管嫌犯尿液送檢真實姓名對照表、雲林縣衛生局煙毒尿液檢驗報告各一
    份附卷可稽。再扣案之毒品二包（驗後淨重合計一‧三一公克）經送驗結果，確
    係毒品危害防制條例第二條第二項第一款所稱之第一級毒品海洛因，此有法務部
    調查局九十二年八月二十日調科壹字第160002062號鑑定通知書一紙在卷足按。
    此外，復有注射針筒三支、分裝袋五個、分裝鏟二支扣案可佐。堪認被告上開施
    用海洛因之自白，應與事實相符。再被告前因施用毒品案件，經本院以八十七年
    毒聲字第六六五號裁定令入戒治處所施以強制戒治後，由本院以八十八年毒聲字
    第五一八號裁定停止戒治交付保護管束期滿，由臺灣雲林地方法院檢察署檢察官
    於八十九年一月七日，以八十九年度戒偵字第七號不起訴處分確定；復因施用第
    一、二級毒品案件，本院以八十九年毒聲字第九一三號裁定令入戒治處所施以強
    制戒治，並由臺灣雲林地方法院檢察署檢察官提起公訴，嗣於九十年二月二十一
    日，經本院以九十年度訴緝字第二號分別判處有期徒刑一年二月及八月，應執行
    有期徒刑一年八月確定；嗣再因施用第一、二級毒品案件，由檢察官提起公訴，
    而於九十一年二月二十七日，經本院以九十年度訴字第四七六號分別判處有期徒
    刑一年四月及十月，應執行有期徒刑二年確定，此有高等法院被告全國前案紀錄
    表及台灣高雄地方法院檢察署刑案資料查註紀錄表各一份附卷足參，其四犯毒品
    危害防制條例第十條第一項之罪，事證明確，被告連續施用第一級毒品海洛因之
    犯行，堪予認定。
三、核被告所為，係犯毒品危害防制條例第十條第一項之罪。其持有毒品之低度行為
    ，應為施用毒品之高度行為所吸收，不另論罪。又被告先後施用第一級毒品海洛
    因之犯行，時間緊接，方法相同，觸犯構成要件相同之罪名，顯係基於概括之犯
    意為之，應依連續犯之規定論處，並加重其刑。爰審酌被告屢因施用毒品，經勒
    戒、觀察及強制戒治程序，由檢察官為不起訴處分後，仍未能戒絕毒品，屢次再
    犯相同之罪，足見其戒毒意志不堅，本不宜寬貸，惟念其施用毒品乃自戕一己之
    身體健康，尚未害及他人，且其犯後坦承犯行，態度良好等一切情狀，量處如主
    文所示之刑。又扣案之海洛因二包（驗後淨重合計一‧三一公克）經送驗結果，
    確係毒品危害防制條例第二條第二項第一款所稱之第一級毒品海洛因，業如上述
    ，應依毒品危害防制條例第十八條第一項前段規定宣告沒收並銷燬之（至鑑驗耗
    用之毒品，既已滅失，無庸再為沒收銷燬諭知）。另扣案之注射針筒三支、分裝
    袋五個、分裝鏟二支，為被告所有，供其施用本件第一級毒品之器具，業據其自
    承在卷，應依刑法第三十八條第一項第二款之規定宣告沒收。至扣案之黑色皮包
    一個，僅係被告用以放置其所有之毒品及施用毒品之器具，並非專供其施用毒品
    之器具，爰不宣告沒收，附此敘明。
據上論斷，應依刑事訴訟法第二百七十三條之一第一項、第二百九十九條第一項前段
，毒品危害防制條例第十條第一項、第十八條第一項前段，刑法第十一條、第五十六
條、第三十八條第一項第二款，判決如主文。
本案經檢察官乙○○到庭執行職務。
中      華      民      國      九十二    年    十二    月    三十一    日
                                         台灣雲林地方法院刑事第四庭
                                             法  官  吳錦佳
右正本證明與原本無異。
如不服本判決，應於判決送達後十日內向本院提出上訴狀( 應附繕本 )。
                                             書記官  王淑美
中      華      民      國      九十二    年    十二    月    三十一    日
附錄本案論罪科刑法條：
毒品危害防制條例第十條第一項：
施用第一級毒品者，處六月以上五年以下有期徒刑。


司法院資訊處製作；財團法人民間司法改革基金會備份。
